臺灣桃園地方法院刑事判決
111年度金簡上字第33號
上  訴  人  臺灣桃園地方檢察署檢察官 
被      告  曾朝健




上列上訴人因被告違反洗錢防制法等案件，不服本院中華民國11
1年4月7日所為111年度審金簡字第58號第一審刑事簡易判決（起
訴書案號：110年度偵字第33449號、第35630號），提起上訴，
本院管轄之第二審合議庭判決如下：
    主  文
上訴駁回。
    事實及理由
一、本件經本院管轄之第二審合議庭審理結果，認原審簡易判決
    以被告曾朝健所為均係犯刑法第339條第1項之詐欺取財罪、
    洗錢防制法第14條第1項之洗錢罪（共2罪），且均屬一行為
    觸犯數罪名，為想像競合犯，從一重以一般洗錢罪處斷，各
    判處有期徒刑2月，均併科罰金新臺幣（下同）2萬元，罰金
    如易服勞役，均以1,000元折算壹日。應執行有期徒刑3月，
    併科罰金3萬元，罰金如易服勞役，以1,000元折算壹日。緩
    刑2年，並應於判決確定後1年內，向公庫支付6萬元，經核
    其認事用法均無違誤，量刑亦無不當，應予維持，除證據部
    分補充「被告於本院準備程序及審理中之自白」（見本院簡
    上卷第61頁、第89頁）外，餘均引用原審刑事簡易判決書記
    載之事實、證據及理由（詳如附件）。
二、檢察官提起上訴意旨略以：被告提供金融帳戶及提領詐欺款
    項之行為，從中獲取不義之財，並藉此方式掩飾或隱匿犯罪所
    得來源及去向，難認犯罪情節輕微，且本件告訴人林素惠及
    李添源受害金額共高達45萬元，所生損害非輕，且被告與告
    訴人等均未達成和解，被告對於告訴人等所受之損害，均未
    有任何賠償之行為，原審為前開緩刑之宣告，實難使被告知
    所警惕，避免再犯等語。
三、按量刑之輕重，係事實審法院得依職權自由裁量之事項，茍
    已斟酌刑法第57條各款所列情狀而未逾越法定刑度，則不得
    遽指為違法；又在同一犯罪事實與情節，如別無其他加重或
    減輕之原因，下級法院量定之刑，亦無過重或失輕之不當情
    形，則上級法院對於下級法院之職權行使，原則上應予尊重
    （最高法院72年台上字第6696號判例、85年度台上字第2446
    號判決要旨參照）。被告對於原審判決認定之犯罪事實並無
    爭執，而原審量處上開刑度，已審酌被告將金融帳戶帳號提
    供予他人，並提領金融帳戶內款項交付他人，使詐騙集團得
    以利用，助長詐騙財產犯罪之風氣，且亦因被告之行為，掩
    飾了犯罪所得之去向，進而使執法人員難以追查詐騙犯罪人
    之真實身分，造成告訴人李添源、林素惠受騙，所為實非可
    取；惟念及被告犯後坦承犯行，衡諸被告犯罪動機、目的、
    手段、品行與智識程度、家庭經濟及生活狀況、犯罪所生之
    損害等一切情狀，各量處被告有期徒刑2月，均併科罰金2萬
    元，應執行有期徒刑3月，併科罰金3萬元，並諭知易服勞役
    之折算標準，及宣告緩刑2年，並應於判決確定後1年內，向
    公庫支付6萬元。原審於法定刑內量處前開刑度，該量刑並
    未逾越客觀上之適當性、相當性及必要性之比例原則，核屬
    妥適，揆諸前揭說明，本院對原審量刑之職權行使，自當予
    以尊重。
四、檢察官上訴意旨指稱本案犯罪情節非輕，且被告與告訴人均
    未達成和解，原審為緩刑宣告，難使被告知所警惕，避免再
    犯云云。惟按法院是否宣告緩刑，有其自由裁量之職權，而
    基於尊重法院裁量之專屬性，對其裁量宜採取較低之審查密
    度，祇須行為人符合刑法第74條第1項所定之條件，法院即
    得宣告緩刑，與行為人犯罪情節是否重大，犯罪後是否有悔
    意或態度是否良好，是否累犯或再犯，並無絕對必然之關聯
    性；倘事實審法院未有逾越法律所規定之範圍，或濫用其權
    限，即不得任意指為違法（最高法院107年度台上字第3331
    號判決意旨參照）。原審以被告未曾因故意犯罪受有期徒刑
    以上之宣告，犯後已坦承犯行，並表達悔過之意，經此偵審
    程序及刑之宣告後，應能知所警惕而無再犯之虞，認其所受
    刑之宣告以暫不執行為適當，爰依刑法第74條第1項第1款規
    定宣告緩刑2年，另為使被告深切反省，具備正確法治觀念
    ，並預防再犯，依刑法第74條第2項第4款規定，諭知被告應
    於判決確定後1年內，向公庫支付6萬元，是原審所為緩刑之
    宣告，已敘明所憑之理由，並未濫用自由裁量之權限，且原
    審為促使被告日後確能深切記取教訓，於緩刑期間賦予被告
    相當之負擔，亦可達適度懲處之效果；況被告於本院審理中
    已與告訴人李添源達成調解，有調解筆錄在卷可稽（見本院
    簡上卷第67至68頁），至於告訴人林素惠部分，其經本院傳
    喚均未到庭，被告未能與其洽談和解，尚難遽認被告無賠償
    之意，是以原審諭知上開附條件之緩刑，自難指為不當。檢
    察官執前詞提起上訴，為無理由，應予駁回。 
據上論斷，應依刑事訴訟法第455條之1第1項、第3項、第368條
、第373條，判決如主文。
本案經檢察官王晴怡提起公訴，檢察官賴怡伶提起上訴，檢察官
謝咏儒到庭執行職務。
中　　華　　民　　國　　111 　年　　10　　月　　21　　日
                  刑事第九庭審判長法    官  陳品潔
　　　　　　　　　
　　　　　　　　　                法    官  謝承益
　　　　　　　　　
　　　　　　　　　                法    官  蔣彥威
以上正本證明與原本無異。
不得上訴。
　　　　　　　　　　　　　　　    書 記 官　賴葵樺
中　　華　　民　　國　　111 　年　　10　　月　　24　　日